【裁判字號】    94,易,1488
【裁判日期】    950505
【裁判案由】    竊盜等
【裁判全文】
臺灣彰化地方法院刑事判決              94年度易字第1488號
公  訴  人  臺灣彰化地方法院檢察署檢察官
被      告  甲○○
上列被告因竊盜等案件，經檢察官提起公訴（94年度偵字第8028
號），本院判決如下：
    主  文
甲○○竊盜，累犯，處有期徒刑肆月，如易科罰金，以佰元折
算壹日。
    犯罪事實
一、甲○○曾於民國82年間因妨害自由案件，經臺灣桃園地方法
    院以82年度易字第2949號刑事判決判處有期徒刑2 月確定；
    復於83年間因偽造有價證券案件，經本院以83年度訴字第11
    48號刑事判決判處有期徒刑1 年6 月，經上訴由臺灣高等法
    院臺中分院以83年度上訴字第3907號刑事判決駁回上訴，復
    上訴經最高法院以84年度臺上字第2435號刑事判決駁回上訴
    確定後，經接續執行，於86年1 月7 日縮短刑期假釋出監並
    付保護管束，並於86年8 月27日保護管束期滿，視為執行完
    畢。其與乙○○原係男女朋友關係，共同居住於臺北縣新店
    市○○街54巷20號8 樓，甲○○竟意圖為自己不法之所有，
    於90年1 月初某日，在上址處，利用乙○○外出之際，竊取
    乙○○所有置於房間化妝臺上皮夾內之臺北富邦商業銀行（
    下稱臺北富邦銀行）信用卡1 張（卡號：4579—5726—0011
    —0606號）得手後，連續於如附表編號(一)至(四)所示之時間，
    基於以不正方法利用自動付款設備取得他人財物之概括犯意
    ，持乙○○所有前揭信用卡，至位於臺北縣新店市某處臺北
    富邦銀行設置之自動提款機，以預借現金之方式，利用先前
    其與乙○○交往期間，自乙○○之筆記本內得知之信用卡密
    碼，以前揭不正方式取得之乙○○之信用卡密碼輸入自動櫃
    員機提款，而使前揭自動櫃員機陷於錯誤，而預借如附表編
    號(一)至(四)所示之現金，合計詐得現金新臺幣（下同）90,000
    元後，並將前揭信用卡放回乙○○房間化妝臺上皮夾處。嗣
    經乙○○向臺北富邦銀行查詢存款餘額時發現有異後，報警
    循線確認係甲○○盜領，始知悉上情。
二、案經臺北縣警察局新店分局報請臺灣彰化地方法院檢察署檢
    察官偵查起訴。
    理  由
一、程序部分：
  (一)按被告以外之人於審判外向法官所為之陳述，得為證據，刑
    事訴訟法第159 條之1 第1 項定有明文。其立法理由係認為
    被告以外之人之陳述係在法官面前為之，因其任意陳述之信
    用性已受確定保障之情況下所為之陳述，自得作為證據，且
    不問係本案或其他刑事案件之羈押訊問期日、勘驗期日、準
    備程序期日、審理期日或民事事件、行政訴訟程序，凡係在
    普通法院法官面前所為之陳述（不包括軍事法官），均具有
    證據能力。是本案證人乙○○於本院審理中向法官所為之證
    述（參見本院95年4 月21日審判筆錄），在其任意陳述之信
    用性，均無疑之情況下，依法即得作為證據。
  (二)按被告以外之人於偵查中向檢察官所為陳述，除顯有不可信
    之情況者外，得為證據，刑事訴訟法第159 條之1 第2 項定
    有明文。蓋因檢察官與法官同為司法官署，且檢察官代表國
    家偵查犯罪，依法有訊問被告、證人及鑑定人之權力，且須
    對被告有利、不利之情形均應注意，況徵諸實務運作，檢察
    官實施刑事偵查程序，亦能恪遵法定程序之要求，不致有違
    法取證情事且可信度極高，是被告以外之人前於偵查中已具
    結而為證述，除反對該項供述得具有證據能力之一方，已釋
    明「顯有不可信之情況」之理由外，不宜以該證人未能於審
    判中接受他造之反對詰問為由，即遽指該證人於偵查中之陳
    述不具證據能力，方符前揭法條之立法意旨。是證人乙○○
    於檢察官偵查時具結所為陳述（參見偵查卷宗第54頁至第55
    頁），被告甲○○未曾提及檢察官在偵查時，有任何不法取
    供之情形，是客觀上並無顯不可信之情況，前揭證人於偵查
    中之證言，自具有證據能力。
二、訊據被告甲○○於警詢、偵訊及本院審理中，固供承有於上
    揭時、地，持證人乙○○之上揭信用卡，向銀行自動提款機
    輸入密碼後預借現金等情，惟矢口否認有何竊盜及以不正方
    法利用自動付款設備取得他人財物之犯行，辯稱：其經乙○
    ○告知使用信用卡之密碼且提領現金係與乙○○同居期間，
    因乙○○購買股票需3 日內，給付所購買股票之款項15萬元
    ，而由乙○○委託其至銀行提款機預借現金使用云云。經查
    ：
  (一)證人乙○○於偵訊時、本院審理中均證述：其與被告原係男
    女朋友關係，共同居住於臺北縣新店市○○街54巷20號8樓
    ，被告於90年1 月初某日，在上址處，利用其外出之際，竊
    取其所有置於房間化妝臺上皮夾內之臺北富邦銀行信用卡1
    張（卡號：4579—5726—0011—0606號）得手後，被告連續
    於如附表編號(一)至(四)所示之時間，持其所有前揭信用卡，以
    預借現金之方式，利用先前被告與其交往期間，自其抄寫筆
    記本內，得知之上揭信用卡密碼後，而預借如附表編號(一)至
    (四)所示之現金，合計現金90,000元後，並將前揭信用卡放回
    其房間化妝臺上皮夾，現該信用卡仍在其身上，其未曾告知
    被告前揭信用卡之預借現金密碼，嗣經其向臺北富邦銀行查
    詢存款餘額時發現有異後，方知係被告盜領等語（參見偵查
    卷宗第54頁至第55頁、本院95年4 月21日審判筆錄）明確，
    爰審酌證人乙○○與被告原為同居男女朋友關係，被告自證
    人乙○○住處筆記本內得知，前揭信用卡之預借現金密碼，
    亦與常情相符，且證人乙○○亦應無甘冒刑事訴追之危險，
    故意設詞陷害被告之必要，況證人乙○○亦與被告曾於電話
    中商談，有關被告盜刷證人乙○○之信用卡等情，此有電話
    譯文1 紙及通話錄音帶1 捲附卷可參，並經本院勘驗屬實（
    參見本院95年4 月21日勘驗筆錄），復有前揭信用卡影本（
    參見偵查卷宗第25頁）、臺北富邦銀行95年1 月13日北富卡
    字第0020號函檢附之前揭信用卡申請書影本、信用卡消費明
    細及帳單1 份（參見本院卷宗）附卷可稽，核屬相符，是證
    人乙○○上揭證述，應可採信。
  (二)被告前於偵訊中辯稱，前揭信用卡之預借現金密碼為其與證
    人乙○○一起申請，其使用前曾向證人乙○○說明云云；另
    於本院審理中改辯稱，因乙○○購買股票需3 日內繳款150,
    000 元，而告知其使用信用卡之密碼，並委託其提領現款云
    云，然經證人乙○○於本院審理中否認上情，並證稱：其未
    曾與被告一同前往變更前揭信用卡之預借現金密碼，亦未曾
    持該信用卡預借現金等語，核與臺北富邦銀行95年1 月13日
    北富卡字第0020號函覆本院稱，該信用卡預借現金密碼係於
    電腦系統中亂數選出後，即彌封以掛號郵寄方式寄交持卡人
    收受，且預借現金密碼無法變更，僅能以電話通知該銀行客
    服中心，要求另補發之方式取得新密碼，證人乙○○之信用
    卡並無申請補發記錄等語相符，如被告曾經證人乙○○告知
    前揭信用卡之預借現金密碼等情屬實，何以被告竟對該密碼
    取得過程，前後辯稱不一；況縱被告上揭所辯，因證人乙○
    ○購買股票需3 日內繳款150,000 元，而委託其提領現款，
    否則將遭斷頭等情屬實，然被告於如附表所示之預借現金之
    時間，竟長達約20多日，且提領現金數額亦分別僅為40,000
    元、10,000元、30,000元、10,000元，均不足以支付證人乙
    ○○購買股票所需款項150,000 元，被告上揭所辯，顯與一
    般社會事理常情不符。是證人乙○○於與被告同居期間雖申
    請前揭信用卡使用，然並未授權被告得於任何時間使用該信
    用卡，被告取走證人乙○○之前揭信用卡並預借現金，顯未
    經證人乙○○同意等情，應堪認定。
  (三)綜上所述，被告上揭所辯，顯係臨訟卸責之詞，均不足採信
    ，本案事證明確，被告前揭犯行，應堪認定。
三、核被告所為，係犯刑法第320 條第1 項竊盜既遂罪及刑法第
    339 條之2 第1 項之以不正方法由自動付款設備取得他人之
    物罪。其持被害人乙○○所有之上揭信用卡分別於如附表編
    號(一)(三)(四)所示時間，各提領現金2 次之行為，係基於同一犯
    罪之故意，於密切接近之時、地，透過數次提領舉動，以遂
    其犯罪目的，性質上僅侵害同一之法益，且各行為之獨立性
    極為薄弱，依一般社會健全觀念，在時間差距上，難以強行
    分開，自應視為數個舉動之接續施行，而為接續犯，應僅論
    以包括一罪。被告先後多次於如附表所示編號(一)至(四)所示之
    時間，以不正方法由自動付款設備取得他人之物行為，時間
    緊接，手法相同，觸犯構成要件同一之罪名，顯係基於概括
    犯意反覆為之，應分別依刑法第56條之連續犯規定論以一罪
    。又被告竊取信用卡之目的在於冒領現金，是其所犯上開二
    罪間，有方法、目的之牽連關係，為牽連犯，應從一重之竊
    盜罪處斷。另被告竊取信用卡並提領現金後，方將信用卡放
    回，然無礙於被告竊盜犯行既遂之事實，附此敘明。又查，
    被告曾於82年間因妨害自由案件，經臺灣桃園地方法院以82
    年度易字第2949號刑事判決判處有期徒刑2 月確定；復於83
    年間因偽造有價證券案件，經本院以83年度訴字第1148號刑
    事判決判處有期徒刑1 年6 月，經上訴由臺灣高等法院臺中
    分院以83年度上訴字第3907號刑事判決駁回上訴，復上訴經
    最高法院以84年度臺上字第2435號刑事判決駁回上訴確定後
    ，經移送接續執行，於86年1 月7 日縮短刑期假釋出監並付
    保護管束，並於86年8 月27日保護管束期滿，視為執行完畢
    等情，此有臺灣高等法院被告全國前案紀錄表、臺灣彰化地
    方法院檢察署刑案資料查註紀錄表各1 份存卷可考，其於5
    年內再犯本案有期徒刑以上之罪，為累犯，應依刑法第47條
    之規定加重其刑。爰審酌被告正值壯年，不思以己力賺取生
    活所需，竟竊取他人信用卡，並由自動付款設備取得他人之
    物，犯罪所得達90,000元，迄今尚未與被害人達成和解等一
    切情狀，量處如主文所示之刑，並諭知易科罰金之折算標準
    ，以資懲儆。
據上論斷，應依刑事訴訟法第299 條第1 項前段，刑法第320 條
第1 項、第339 條之2 第1 項、第55條、第47條、第41條第1 項
前段，罰金罰鍰提高標準條例第1 條前段、第2 條，判決如主文
。
本案經檢察官李毓珮到庭執行職務。
中    華    民    國    95    年    5     月    5     日
                  刑事第一庭   審判長法  官  葉榮郎
                                     法  官  陳秋錦
                                     法  官  唐中興
以上正本證明與原本無異。
如不服本判決，應於判決送達後10日內向本院提出上訴狀 (須附
繕本 )。
告訴人或被害人對於判決如有不服具備理由請求檢察官上訴者，
其上訴期間之計算係以檢察官收受判決正本之日期為準。
中    華    民    國    95    年    5     月    8     日
                                    書記官  施惠卿
附錄本案論罪科刑法條全文：
中華民國刑法第320條
意圖為自己或第3 人不法之所有，而竊取他人之動產者，為竊盜
罪，處5 年以下有期徒刑、拘役或500 元以下罰金。
意圖為自己或第3 人不法之利益，而竊佔他人之不動產者，依前
項之規定處斷。
前2項之未遂犯罰之。
中華民國刑法第339條之2
意圖為自己或第3 人不法之所有，以不正方法由自動付款設備取
得他人之物者，處3 年以下有期徒刑、拘役或10,000元以下罰金
。以前項方法得財產上不法之利益或使第3人得之者，亦同。
【附表】：
 ┌───┬──────┬─────┬────────┐
 │編 號 │  犯罪時間  │ 盜領地點 │盜領金額        │
 │      │  （民國）  │          │（新臺幣）      │
 │      │            │          │                │
 ├───┼──────┼─────┼────────┤
 │  (一)  │90年1月14日 │臺北縣新店│接續盜領2 次，每│
 │      │            │市某處之臺│次20,000元，合計│
 │      │            │北富邦銀行│40,000元。      │
 │      │            │自動提款機│                │
 │      │            │          │                │
 ├───┼──────┼─────┼────────┤
 │  (二)  │90年1月20日 │   同上   │盜領1 次10,000元│
 │      │            │          │                │
 ├───┼──────┼─────┼────────┤
 │  (三)  │90年2月8日  │   同上   │接續盜領2 次，1 │
 │      │            │          │次20,000 元；1次│
 │      │            │          │10,000元，合計  │
 │      │            │          │30,000元。      │
 │      │            │          │                │
 ├───┼──────┼─────┼────────┤
 │  (四)  │90年2月9日  │   同上   │續盜領2 次，每次│
 │      │            │          │5,000 元，合計  │
 │      │            │          │10,000元。      │
 │      │            │          │                │
 ├───┴──────┴─────┼────────┤
 │ 合計                           │90,000元        │
 └────────────────┴────────┘


司法院資訊處製作；財團法人民間司法改革基金會備份。
